最高法院刑事判決　　　　　　　九十四年度台上字第一四五號
　　上訴人　甲○○
　　　　　　　　　　號
　　　　　　　　　　（另案在台灣台北監獄台北分監執行中）
上列上訴人因搶奪案件，不服台灣高等法院中華民國九十三年十
一月十日第二審判決（九十三年度上訴字第二六一四號，起訴案
號：台灣板橋地方法院檢察署九十三年度偵字第二００二、四九
二四號），提起上訴，本院判決如下：
　　主　文
上訴駁回。
　　理　由
按刑事訴訟法第三百七十七條規定，上訴於第三審法院，非以判
決違背法令為理由，不得為之。是提起第三審上訴，應以原判決
違背法令為理由，係屬法定要件。如果上訴理由狀並未依據卷內
訴訟資料，具體指摘原判決不適用何種法則或如何適用不當，或
所指摘原判決違法情事，顯與法律規定得為第三審上訴理由之違
法情形，不相適合時，均應認其上訴為違背法律上之程式，予以
駁回。本件原判決引用第一審判決書所記載之事實、證據及理由
，認定上訴人甲○○意圖為自己不法之所有，於民國九十二年十
二月十一日，在台北市○○○路○段一一三巷二十八號前，竊取
邱東茂所有之機車一輛，以供實施搶奪之用；並基於意圖為自己
不法所有之概括犯意，或與吳蕙菁，或與黃靜怡（均另案審理）
基於共同搶奪之犯意聯絡，於第一審判決附表所示之時間、地點
，駕駛機車，乘被害人陳美雲（第一審判決事實欄二誤為「吳美
雲」）等人單獨行走，不備之際，搶奪其財物，得手後逃逸。其
中，上訴人與黃靜怡搶得鄧淨薷之金融卡一張，見留有密碼，即
共同意圖為自己不法之所有，於九十三年一月十二日十時九分許
，前往台北縣三重市○○○路合作金庫銀行前之自動提款機，由
黃靜怡將該金融卡插入自動提款機，並輸入密碼予以操作，以此
不正方法，接續四次共提領新台幣二萬二千三百元等情，因而維
持第一審論處上訴人共同連續意圖為自己不法之所有，而搶奪他
人之動產（累犯）罪刑之判決，駁回其於第二審之上訴，已綜合
全部卷證資料，詳加審酌論斷，從形式上觀察，並無判決違背法
令之情形存在。按本院為法律審，除刑事訴訟法第三百九十三條
但書各款所列得依職權調查之事項外，不調查證據及認定事實。
上訴人提起上訴後，始主張其患有精神異常之疾病，行為難以控
制，應從寬量刑等語，並提出診斷證明書（記載「藥物所致之精
神病」）為證，本院無從調查審酌。且精神耗弱人之行為，依刑
法第十九條第二項規定，僅得減輕其刑，並非必減，原審未加調
查，減輕其刑，亦不生違背法令之問題。上訴意旨，憑己見執以
指摘原判決違法，不符第三審上訴之法定要件，其上訴為違背法
律上之程式，應予駁回。
據上論結，應依刑事訴訟法第三百九十五條前段，判決如主文。
中　　華　　民　　國　九十四　年　　一　  月　十三　　日
                      最高法院刑事第四庭
                          審判長法官  紀　俊　乾
                                法官  黃　正　興
                                法官  劉　介　民
                                法官  陳　東　誥
                                法官  吳　昆　仁
      本件正本證明與原本無異
                                      書  記  官
中　　華　　民　　國　九十四　年　　一　　月　十七　　日
                                                  Ｒ
